臺灣高等法院刑事判決　　　　　　　　 94年度上易字第567號
上　訴　人
即　被　告　丙○○
選任辯護人　許桂挺律師
上列上訴人因贓物案件，不服臺灣桃園地方法院93年度易字第
1257號，中華民國94年1月17日第一審判決（起訴案號：臺灣桃
園地方法院檢察署93年度偵字第5194號），提起上訴，本院判決
如下：
    主  文
上訴駁回。
    事  實
一、丙○○前於民國（下同）八十九年間因贓物案件，經本院以
    八十九年度上易字第四七四八號判決判處有期徒刑四月確定
    ，並於九十年四月二十三日易科罰金執行完畢。詎仍不知悔
    改，明知如附表編號一至四所示之車輛、編號五所示之引擎
    （係分別為附表所示之人所有、使用，而於附表所示之時間
    、地點遭竊），均為贓物，竟仍基於概括之犯意，先後自九
    十年十一月下旬某日起至同年十二月六日前某日止，連續四
    次，以新台幣（下同）三萬元至五萬元不等之價格前去向真
    實姓名、年籍均不詳，綽號「保安龍」之成年男子故買之（
    其中編號五之引擎係置於編號三之車輛上，一併買受），並
    偕同不知情之陳明金、楊益民、古富豪等人將前開車駛至其
    所承租位於桃園縣蘆竹鄉○○街○段一二七九號之工廠，其
    再將車輛解體。嗣於同年十二月六日零時許，為警在前開工
    廠查獲，並扣得附表編號一、二、四所示車輛之車牌各一面
    、編號五所示之引擎一具、編號三所示車輛之零件一批。
二、案經臺灣高等法院告發請臺灣桃園地方法院檢察署檢察官偵
    查起訴。
    理  由
一、訊據上訴人即被告坦承於上開時間，向綽號「保安龍」之人
    購買如附表所示之贓車及引擎等情不諱，惟辯稱：其購買上
    開贓車係一次購買，並非連續犯，原審判決連續故買贓物尚
    有未當云云。
二、經查：
  (一)如附表編號所示一至四所示之車輛、編號五所示之引擎係屬
    他人失竊之物，亦據被害人戊○○於警詢中陳稱：該中華廠
    牌、藍色框型車輛、車牌號碼ＬＭ－九０四六號自小客車係
    伊所有，但登記黃海祥之名義，該車於九十年十一月二日七
    時，在桃園縣龍潭鄉○○路○○段三四０前失竊，伊於當日
    向平鎮分局報案，本件警方查獲之ＬＭ－九０四六號車牌係
    伊所失竊之物等語（見二０五三八號偵察卷第一０頁）；被
    害人丁○○於警詢中陳述：伊所有之豐田廠牌、綠色、車牌
    號碼五Ａ－三六二六號自小客車於九十年十一月八日十三時
    許，在臺北縣三重市○○○路一０三號前失竊，本件警方查
    獲之五Ａ－三六二六號車牌係伊所失竊之物等語（見同上偵
    查卷第十三頁）；被害人己○○於警詢中陳稱：該克萊斯勒
    廠牌、車牌號碼ＣＴ－八七九五號自小客車係伊所有，該車
    於九十年十二月三日三時許，在臺北市○○○路○段一四一
    巷二七號對面失竊，本件警方查獲之ＣＴ－八七九五號車牌
    係伊所失竊之物等語（見同上偵查卷第二一頁）；被害人甲
    ○○於警詢中陳稱：伊所有之福斯慶眾廠牌、車牌號碼Ｋ五
    －四八一二號藍色箱型車遭竊，伊於九十年十一月三十日向
    臺北縣樹林分局三多派出所報案，本件警方查獲之Ｋ五－四
    八一二號車輛係伊所失竊之物等語（見同上偵查卷第五一頁
    ）；被害人乙○○於警詢中陳稱：伊所有之豐田廠牌、綠色
    、車牌號碼Ｇ七－一八七０號自小客車，於九十年十一月二
    十四日十時許，在中壢市○○○路體育場前失竊，當初係基
    於節省保險費之因素而將車輛登記於伊母親名下，然平日該
    車皆為伊所使用，警方查獲之引擎係伊失竊之物等語（見同
    上偵查卷第一七頁背面）明確，並有車輛竊盜、車牌失竊資
    料個別查詢報表－查詢車輛認可資料四份、車籍作業系統－
    查詢認可資料一紙、贓物認領保管單五紙、查獲現場照片三
    十七幀附卷可稽。故如附表所示四部車輛、一部引擎係贓物
    一節，足以認定。
  (二)被告對於前揭犯罪事實於偵查、原審及本院審理時均坦承不
    諱，核與證人陳明金前於本院審理（被告經檢察官起訴竊盜
    罪時）時證稱：被告向伊稱其購買一部車，並要求伊陪同前
    往取車，伊於九十年十一月底到十二月初之間某日，陪同被
    告前去向一名瘦瘦高高、禿頭、綽號「龍哥」之成年男子取
    一部墨綠色豐田廠牌ＣＡＭＲＹ汽車，後一人開一部車回來
    等語（見本院九十二年上易字第二０九二號卷第六九、七０
    頁）；證人楊益民前於本院審理時證稱：伊約於九十年十一
    月底至十二月左右，曾二次陪同被告向一名瘦瘦高高之男子
    取二部箱型車，一部係克萊斯勒廠牌，一部係福斯廠牌，當
    時被告稱該二部車係其所購買，伊有見到被告付錢，但不知
    被告支付之金額等語（見同上卷第七一、七二頁）；證人古
    富豪於本院審理時證述：伊約於九十年十一月底，陪同被告
    向一名瘦瘦高高且禿頭之男子取一部堅達廠牌之貨車，被告
    當時稱該車係其所購買，伊有見到被告付錢，但不知被告支
    付金額為何等語（見同上卷第七三、七四頁）相符，被告確
    有購買如附表所示之車輛、引擎一情。
  (三)被告於原審時對於購買附表贓車之經過，於原審時供述：「
    我被抓到前一個禮拜前，陸陸續續接到保安龍的電話，我再
    開車，因我一個人開兩部車，就要我朋友或我弟弟跟我去開
    車，約分三、四次，我都跟陳明金、古富豪、楊益民去開」
    ，「（收受上開車輛的價格為何？）三萬至五萬元不等」（
    見原審審判筆錄，原審卷廿三頁至廿四頁），就被告上開自
    白，並未陳明是一次買進分次取車之情形，況依附表被害人
    車輛失竊之時間觀之，其失竊之時間，自九十年十一月二日
    至九十年十二月三日止，而上開與被告一起開車之證人所證
    述之內容，開車之時間自九十年十一月底起迄十二月某日，
    已如前述，查被告於九十年十二月六日為警查獲，有筆錄可
    稽，則被告於九十年十一月底向綽號保安龍之人購買贓車時
    ，附表編號四之車輛尚未失竊，顯見被告所言是一次買進分
    次取回一節與事實不符，至被告於本院審理時，雖聲請傳喚
    證人「保安龍」以查明上開故買贓物之情形，惟被告不能供
    明保安龍之確實姓名住址以供本院傳喚，復經被告於本院審
    理時捨棄傳喚證人「保安龍」，附此敘明。
  (四)至公訴人雖認被告係故買車牌號碼Ｇ七－一八七０號自小客
    車，然為被告否認，辯稱：伊並非購買該車牌號碼Ｇ七－一
    八七０號自小客車，伊僅購買該車引擎，該引擎係伊購買為
    警查獲之福斯箱型車時置於該車中一併買受等語。經查，被
    告於原審九十一年度易字第二二三號案件審理中，證人張建
    順即該車牌號碼Ｇ七－一八七０號自小客車車主到庭證述失
    竊情節時，即曾當場表示該車引擎係置於福斯車上，伊將其
    自該車取下等語（見原審九十一年度易字第二二三號卷第三
    七頁、四０頁），則被告僅供陳故買該車引擎並非無據。又
    依前述證人陳明金、楊益民、古富豪等人證述之內容觀之，
    渠等證述陪同被告前去取回四輛汽車，並非五輛車，故被告
    稱並未故買Ｇ七－一八七０小客車，僅買入該車之引擎一節
    應可採信，檢察官認被告係故買失竊之Ｇ七－一八七０小客
    車尚乏依據，附此敘明。
  (五)綜上所述，被告於本院所辯如附表所示贓物是一次買進，分
    次取回云云不足採信，其上開犯罪應堪認定。
三、核被告丙○○所為，係犯刑法第三百四十九條第二項之故買
    贓物罪（原審誤為第一項之收受贓物罪，惟其主文、事實、
    理由均記載為故買贓物，顯見為誤繕，應予更正）。被告前
    後四次故買贓物行為，時間緊接，犯罪構成要件相同，顯係
    出於概括之犯意為之，為連續犯，應依刑法第五十六條之規
    定，以一罪論並加重其刑。再被告於八十九年間因贓物案件
    ，經本院以八十九年度上易字第四七四八號判決判處有期徒
    刑四月確定，並於九十年年四月二十三日易科罰金執行完畢
    ，有本院被告全國前案紀錄表一份在卷可稽，其於五年內再
    犯有期徒刑以上刑之本罪，為累犯，依法加重其刑，並遞加
    之。
四、原審本同上見解，適用刑法第五十六條、第三百四十九條第
    二項（原判決誤繕為第一項，應予更正）、第四十七條之規
    定，並爰審酌被告前有贓物之前科，素行不佳，於易科罰金
    執行完畢後甫過七、八月即再犯本件連續故買贓物罪，顯見
    無悔改之意，且其竟於短短時間內，即收購多達四輛之車輛
    ，且均將所購車輛加以拆解，致使車主無法尋回失車，自較
    一般僅故買贓車以自用所造成之損害為大，及犯罪後態度等
    情狀，量處有期徒刑一年五月，其認事用法及量刑均無不當
    ，被告上訴以其非連續犯為辯，並指原審量刑過重，為無理
    由，應駁回其上訴。
據上論斷，應依刑事訴訟法第三百六十八條，判決如主文。
本案經檢察官周誠南到庭執行職務。
中　　華　　民　　國　　94　　年　　6 　　月　　22　　日
　　　　　　　　　刑事第七庭審判長法　官  林明俊
　　　　　　　　　　　　　　　    法　官  蘇素娥
　　　　　　　 　 　　　　　　　　法　官  周占春
以上正本證明與原本無異。
不得上訴。
                                  書記官  葉金發
中　　華　　民　　國　　94　　年　　6 　　月　　22　　日
附錄：本案論罪科刑法條全文
刑法第三百四十九條第二項
搬運、寄藏、故買贓物或為牙保者，處五年以下有期徒刑、拘役
或科或併科五千元以下罰金。
附表：
 ┌─┬────┬────┬───────┬──────┐
 │編│  車號  │失竊時間│   失竊地點   │   被害人   │
 │號│        │        │              │            │
 ├─┼────┼────┼───────┼──────┤
 │1 │ＬＭ－  │90年11月│桃園縣龍潭鄉中│戊○○所有，│
 │  │9046號自│2日7時許│興路九龍段340 │登記於黃海祥│
 │  │用小客車│        │號前          │名          │
 ├─┼────┼────┼───────┼──────┤
 │2 │5Ａ－   │90年11月│臺北縣三重市中│丁○○所有。│
 │  │3626號自│8日13時 │正南路103 號前│            │
 │  │用小客車│許      │              │            │
 ├─┼────┼────┼───────┼──────┤
 │3 │Ｋ5－   │90年11月│臺北縣樹林市俊│甲○○所有。│
 │  │4812號自│30日三時│英街276 之1 號│            │
 │  │用小客車│        │旁            │            │
 ├─┼────┼────┼───────┼──────┤
 │4 │ＣＴ－  │90年12月│臺北市○○○路│己○○所有。│
 │  │8795號自│3日3時許│7 段141 巷27號│            │
 │  │用小客車│        │對面          │            │
 ├─┼────┼────┼───────┼──────┤
 │5 │Ｇ7－   │90年11月│桃園縣中壢市新│乙○○所有。│
 │  │1870號自│24日10時│中北路體育場前│            │
 │  │用小客車│許      │              │            │
 │  │之引擎( │        │              │            │
 │  │引擎號碼│        │              │            │
 │  │XBB03EOT│        │              │            │
 │  │Z413443)│        │              │            │
 └─┴────┴────┴───────┴──────┘
